# 准备研发领用的存货，是否计提存货跌价准备

提问人：qinyegui 时间：2021-03-16 14:33:05
背景背景：：
最近在做一家制造业企业的财务报表审计，在审计的过程中，我们注意到被审计单位存在一批长库龄的存货。公司解释为，该批存货卖不出去了，准备研发使用的。
问题 ：：
是否应该计提存货跌价准备？以及对于此类存货，如何列报？
考考 虑 ：：
根据存货定义：存货是指企业在日常活动中持有以备出售的产成品或商品、处在生产过程中的在产品、在生产过程或提供劳务过程中耗用的材料或物料等，包括各类材料、在产品、半成品、产成品或库存商品以及包装物、低值易耗品、委托加工物资等。
基于存货定义，存货的持有目的是为了出售，而研发的目的，虽然可能是为了开发新产品，但并不是直接领用。因为，不宜在存货中列报。
项目组拟采取的会计处理：
由于存货已经失去了对外出售的可能， 因为判断为没有对外出售价格，而企业虽然准备研发领用，但是目前未实际投入研发中，因此，拟按账面净值计提存货跌价准备。
请问减值计提考虑是否妥当？另外这种长库龄的、准备研发使用的存货，如何进行会计列报？

回答人：chenyiwei
首先明确讨论前提：该批存货已不再具有使用价值和对外出售价值，只能被研发项目领用。
这里要考虑的问题是：预计日后被研发领用时，相关项目的研发支出是否符合资本化条件？
如果预计不符合资本化条件，即一旦领用就要费用化，则这种情况类似于《企业会计准则讲解 2010 》中提到的“企业采购用于广告营销活动的特定产品，向客户预付货款未取得商品时，应作为预付账款进行会计处理，待取得相关商品时计入当期损益(销售费用)。企业取得广告营销性质的服务比照该原则进行处理”。即此时该批存货已不再符合确认为资产的条件，故应直接核销处理，而不是对其计提减值准备。
如果预计可以符合资本化条件，则应将该批存货纳入该研发项目所属的资产组中，针对该资产组整体根据《企业会计准则第 8 号——资产减值》进行减值测试和计提减值准备。此时该批存货已不再符合存货的定义，应作为其他非流动资产列报。